【裁判字號】    97,抗,241
【裁判日期】    970930
【裁判案由】    停止執行
【裁判全文】
臺灣高等法院高雄分院民事裁定           97年度抗字第241號
抗  告  人  洪合明即華揚工程行
相  對  人  百州機電有限公司
法定代理人  甲○○
上列抗告人因與相對人間停止執行事件，對於民國97年8 月12日
臺灣高雄地方法院97年度審聲字第1041號裁定，提起抗告，本院
裁定如下：
    主  文
抗告駁回。
抗告訴訟費用由抗告人負擔。
    理  由
一、按有回復原狀之聲請，或提起再審或異議之訴，或對於和解
    為繼續審判之請求，或提起宣告調解無效之訴，撤銷調解之
    訴，或對於法院依強制執行法第4 條第1 項第5 款之裁定提
    起抗告時，法院因必要情形或依聲請定相當並確實擔保，得
    為停止強制執行之裁定，強制執行法第18條第2 項定有明文
    。又法院裁定准許停止強制執行所定之擔保金，係備供債權
    人因停止執行所受損害之賠償，其數額應依標的物停止執行
    後，債權人未能即時受償或利用該標的物所受之損害額，或
    其因另供擔保強制執行所受之損害額定之，非以標的物之價
    值或其債權額為依據；至擔保金額之多寡應如何認為相當，
    原屬於法院職權裁量之範圍，如已斟酌債權人因停止執行所
    應受之損害，自非當事人所可任意指摘。（最高法院91年度
    台抗字第429 號、92年度台抗字第574 號裁定意旨參照）
二、本件抗告意旨略以: 相對人積欠抗告人之執行債權即系爭工
    程款，大部分係先由抗告人籌措資金支付下游包商，相對人
    除一再增加工程項目外，並無支付任何款項予抗告人，抗告
    人為使系爭工程能順利進行，遂四處調借大量資金，詎相對
    人一再以系爭工程未達標準為由，拒絕給付系爭工程款，兩
    造就相關工程款自民國93年底開始即發生糾紛，屢經協調溝
    通，仍告失敗，直至96年下旬始正式破裂，抗告人始就系爭
    工程款新台幣（下同）10,622,029元向原審法院聲請核發支
    付命令，經原審法院核發97年度促字第931 號支付命令（下
    稱系爭支付命令），並確定在案，抗告人乃持系爭支付命令
    對相對人聲請強制執行，經原審以97年度司執字第39657 號
    一案（下稱系爭強制執行案件）為強制執行，抗告人之工程
    款請求權並未罹於時效。又抗告人未曾向相對人借款19,379
    ,247 元 ，相對人自不能主張抵銷。另抗告人之債權達10,6
    22,029元，原裁定僅命相對人供擔保250 萬元，即停止系爭
    強制執行案件之強制執行程序，供擔保金額亦過低，為此，
    請求廢棄原裁定等語。
三、查，相對人已對抗告人提起債務人異議之訴，現由原審以97
    年度審重訴字第296 號審理中，有起訴狀在卷可稽，是相對
    人既已對抗告人提起債務人異議之訴，且抗告人陳明願供擔
    保聲請停止執行，依首揭強制執行法第18條第2 項之規定，
    原審自得定相當並確實之擔保而為停止強制執行之裁定，是
    抗告人主張伊對相對人之工程款請求權尚未罹於時效，且伊
    未向相對人借款19,379,247元，相對人不能主張抵銷，相對
    人請求停止強制執行，不應准許云云，不足採信。
四、次查，抗告人聲請強制執行之本金債權額為10,622,029元，
    而系爭強制執行案件已對相對人所有坐落高雄市小港區○○
    ○段1050-65 地號土地暨其上建號80號門牌號碼為高雄市○
    ○區○○街9 號建物（下稱系爭不動產），及相對人對訴外
    人中國鋼鐵股份有限公司（下稱中鋼公司）之工程款債權為
    強制執行，而系爭不動產目前尚未鑑價及定期拍賣，業經本
    院依職權調閱系爭強制執行案件查明屬實。是認抗告人未能
    即時受償所受之損害額，自應以抗告人之本金債權金額為計
    算之基準。茲參酌抗告人因停止執行未能及時受償，而無法
    運用拍賣所得資金，可能受有法定遲延利息之損害為考量，
    及酌以本件債務人異議之訴事件之主要爭點在於抗告人之請
    求權是否已罹於時效，及相對人對抗告人是否有借款債權19
    ,379,247 元 可主張抵銷，且屬得上訴至第三審之事件，依
    其爭執之難易程度，其訴訟期間應評估約需4 年可為終結，
    以年息5%計算，則抗告人因本件停止執行未能及時受償，而
    可能受有法定遲延利息之損害額約為2,124,406 元（計算式
    ：10,622,029元×5%×4 ＝2,124,406 元），故原裁定命相
    對人提供2,500,000 元擔保金額，並未過低，何況擔保金額
    之多寡應如何認為相當，原屬於法院職權裁量之範圍，如已
    斟酌債權人因停止執行所應受之損害，亦非抗告人所可任意
    指摘，故原裁定酌定抗告人聲請停止執行之擔保金額2,500,
    000 元，於法尚無不合。抗告意旨仍執前詞抗告，指摘原裁
    定不當，求予廢棄為無理由，應予駁回。
五、據上論結，本件抗告為無理由，爰依民事訴訟法第495條之
    1、第449條第1項、第95條、第78條，裁定如主文。
中    華    民    國    97    年    9     月    30    日
                            民事第三庭
                                審判長法官  張國彬
                                法      官  吳登輝
                                法      官  鄭月霞
以上正本證明與原本無異。
如不服本裁定應於送達後10日內向本院提出再抗告狀（並按他造
當事人之人數附繕本），並繳納再抗告費新臺幣1,000 元。
再為抗告應以適用法規顯有錯誤為理由，並經本院之許可，該許
可以原裁定所涉及之法律見解具有原則上之重要性者為限，並委
任律師為代理人。
中    華    民    國    97    年    9     月    30    日
                                書  記  官  吳新貞
附註：
抗告人之配偶、三親等內之血親、二親等內之姻親，或抗告人為
法人、中央或地方機關時，其所屬專任人員具有律師資格並經法
院認適當者，亦得為第三審代理人。
抗告人或其法定代理人具有律師資格者及前項情形，應於提起抗
告或委任時釋明之。


司法院資訊處製作；財團法人民間司法改革基金會備份。
